臺灣高等法院高雄分院刑事判決　　　　　　　　九十二年度上更(一)字第二一二號
　　　上　訴　人
　　　即　被　告　乙○○
　　　上　訴　人
　　　即　被　告　甲○○
　　　右　一　人
　　　選任辯護人　吳建勛　律師
右上訴人因懲治走私條例案件，不服臺灣高雄地方法院九十年度訴字第六六三號，中
華民國九十一年三月二十日第一審判決（起訴案號：臺灣高雄地方法院檢察署八十九
年度偵字第四三五三號、九十年偵緝字第一九一號、第二七０號）提起上訴，判決後
，由最高法院發回更審，本院判決如左：
    主  文
原判決關於甲○○、乙○○部分均撤銷。
甲○○、乙○○均無罪。
    理  由
一、公訴意旨略以：被告乙○○（綽號阿來）、甲○○基於共同犯意之聯絡與行為分
    擔，於八十七年七月間，以復龍公司名義，自大陸進口矽砂一批（報單號碼：Ｂ
    Ａ／８７／Ｒ６４７／００１），並製作不實之裝箱單、委任書及切結書等資料
    ，由楠海報關行之被告甲○○辦理報關手續，委由北韓籍ＪＯＮ  ＳＵＮＧ貨輪
    （以太空包）載運進口，嗣於八十七年八月三十日九時三十分，在高雄港第十一
    號碼頭，為財政部高雄關稅局巡緝課巡關員查獲，發現每一太空包均以包中包之
    方式夾藏管制進口之蒜頭，經清點後夾藏管制進口大陸蒜頭二十六萬一千零五十
    三公斤。期間被告乙○○、甲○○為逃避走私刑責，另與王碧海（業經原審判處
    有期徒刑四月確定）商議以新台幣三十萬元之代價，由王碧海至高雄關稅局承認
    僅渠一人為私貨貨主，並分三次各以五萬元（由乙○○支付五萬元）、十五萬元
    （由甲○○於八十九年九月九日在國賓飯店以現金交付）、十萬元（由阿來即乙
    ○○委託蔡正員劃撥入由王碧海指定之方清琴帳戶）支付王碧海，王碧海乃基於
    頂替之犯意，由被告甲○○於八十七年九月七日提供空白委任書及說明書表格，
    交其填寫後，於次日（八十七年九月十日）由甲○○帶同（王碧海）至高雄關稅
    局承認僅渠一人為私貨貨主，由王碧海於進口報單之「承認查驗結果欄」簽名王
    碧海表示其為貨主，嗣後再由被告甲○○取回加蓋復龍公司大小章日期後再郵寄
    給王碧海，充作人頭貨主之用。因認被告甲○○、乙○○有共犯懲治走私條例第
    二條第一項之私運管制物品進口逾公告數額罪嫌云云。
二、按犯罪事實應依證據認定之，無證據不得認定其犯罪事實；次按不能證明被告犯
    罪者，應諭知無罪之判決，刑事訴訟法第一百五十四條第二項、第三百零一條第
    一項前段分別定有明文。再認定被告有罪之事實，應憑證據，如未能發現相當之
    證據，或證據不足以證明，自不能以推測或擬制之方法，以為裁判之基礎；且認
    定犯罪事實所憑之證據，其為訴訟上之證明，須於通常一般人均不致有所懷疑，
    而得確信其為真實之程度者，始得據為有罪之認定，倘其證明尚未達到此一程度
    ，而有合理之懷疑存在時，尚難為有罪之認定基礎；認定不利於被告知事實，須
    依積極證據，苟積極證據不足為不利於被告事實之認定時，即應為有利於被告之
    認定，更不必有何有利之證據（最高法院四十年臺上字第八六號、七十六年臺上
    字第四九八六號、三十年上字第八一六號判例可參照）。
三、公訴人認被告甲○○、乙○○有共犯懲治走私條例第二條第一項之私運管制物品
    進口逾公告數額罪嫌，無非係以右開事實，業據原審共同被告王碧海供述甚詳外
    ，並有高雄關稅局扣押貨物、運輸工具收據、高雄關稅局緝獲重大走私案件簡報
    、進口報單、復龍公司報關委任書、裝箱單、發票及切結書、王碧海八十七年九
    月七日委任書及說明書、甲○○郵寄前說明書、委任書之信封影本、乙○○委託
    蔡正員劃撥入由王碧海指定之方清琴帳戶之郵政劃撥存款單、八十八年九月二十
    九日、八十八年十月十五日通知乙○○掛號郵件收件回值影本等可憑；且被告乙
    ○○係經由案外人邱英俊介紹與王碧海認識，業據邱英俊到庭證述屬實，足見被
    告乙○○所辯不認識王碧海及邱英俊云云，顯有不實；又本件走私經高雄關稅局
    於八十八年八月三十日查獲後，於八十七年九月十日由甲○○帶同王碧海至高雄
    關稅局承認僅渠一人為私貨貨主，並由王碧海於進口報單之「承認查驗結果欄」
    簽名王碧海表示其為貨主，嗣後再由甲○○取回加蓋復龍公司大小章日期後再寄
    回給王碧海，核與進口報單之「承認查驗結果欄」簽名王碧海之日期為八十七年
    九月十日相符，復與王碧海所供之過程及其所提出之「蔡正員劃撥入由王碧海指
    定之方清琴帳戶之郵政劃撥存款單」、信封均相吻合等為論據。
四、訊據上訴人即被告甲○○固坦承有為報關之行為，惟否認有走私之犯行，辯稱：
    我僅係受僱報關，直至走私物品遭查扣，才知悉所報物品內含蒜頭，我並有通知
    介紹人蔡春生通知貨主前來辦理，王碧海亦自稱為貨主，故才依蔡春生之交代，
    帶王碧海前往海關填據資料，我於事前並不知情等語。其辯護人則稱：本件貨物
    係以復龍公司名義申報進口，而復龍公司大小章均非由被告甲○○保管使用，且
    本件貨品遭查扣後所應支付之費用亦非被告甲○○支付，又本件貨品進港時，被
    告甲○○因船務公司經理之告知始知太空包內夾藏有他物，其乃即告知巡緝課人
    員，足認被告甲○○應非貨主可明，至被告甲○○於偵訊及法院調查之初，因受
    有許多壓力，始隱匿部分實情，而此亦不足據此而推論被告甲○○於事前即知悉
    本件貨物有夾藏管制物品云云。而被告上訴人即乙○○則亦否認有走私之犯行，
    於原審辯稱：並不認識被告甲○○，與王碧海亦僅有一面之緣，我並未與王碧海
    相約見面並交錢予王碧海等語。其於原審之選任辯護人於原審則稱：本件王碧海
    對於係被告乙○○交付款項予伊之供述前後矛盾，且有關復龍公司之大小章依證
    人沈秀芳、邱英俊所證，係由王碧海所保管，王碧海應才是本件走私物品之貨主
    ，且依證人蔡正員所證，當時委託其匯款之「阿來」並非被告乙○○，可證王碧
    海所稱係受被告乙○○之唆使才出面頂替，並非實情云云，惟於本院審理時則辯
    稱其係受陳貴霖之託，教唆王碧海出面頂替本件走私案之貨主云云。
五、經查：
（一）本件走私案件，依被告甲○○所供陳：係由蔡春生介紹為復龍貿易公司報關，
      並於蔡春生處取得報關資料，惟缺報關用委任書、提貨單，而於受委託報關時
      亦未曾見過委託人，直至案發後，我聯絡蔡春生，蔡春生表明復龍公司之解除
      報關委任書會備妥，且復龍公司之王碧海會處理，後有人以電話與我聯絡要我
      向蔡春生拿復龍公司之空白解除委任書，並約在一咖啡店內見面，我抵達後見
      乙○○及王碧海在該處，乙○○即要求我將空白委任書拿出，並介紹王碧海為
      貨主，王碧海即在該委任書上簽名，但未蓋復龍公司大小章，乙○○對此表示
      將文件交給蔡春生即可，說完即離去，我即將該委任書交蔡春生，後由蔡春生
      處取得一面額二十五萬一千二百三十六元之支票（繳付貨物裝卸等費用）、蓋
      好復龍公司大小章之解除報關委任書、代墊費用六、七千元，蔡春生並說明需
      寄一份委任書予王碧海，之後我與王碧海相約欲至海關，惟蔡春生交代我先招
      待王碧海至國賓飯店用餐，席間我又至蔡春生處取得十五萬元至國賓飯店交予
      被告王碧海，再偕同王碧海前往海關等語（見被告甲○○九十年八月十九日自
      白書，附於原審卷第一六八頁至第一八０頁）。而原審共同被告王碧海則供稱
      ：係邱英俊介紹認識乙○○；八十七年九月初，被告乙○○約我至高雄澄清湖
      見面，在現場被告乙○○本來要先給二萬元，我不要，所以被告乙○○才再領
      錢湊五萬元給我，後再至籬仔內一咖啡店與甲○○見面，甲○○拿出依委任書
      要我簽名，其上並未蓋有復龍公司章，數天後被告甲○○寄給我一份蓋有復龍
      公司大小章之委任書，八十七年九月十日被告甲○○約我至高雄國賓飯店，席
      間被告甲○○表明要出去拿錢，回來後即交我十五萬元；乙○○要我戶頭，我
      沒有，我就叫乙○○匯入方清琴帳戶，後來確有一筆十萬元匯入（見原審九十
      年八月二十九日、六月二十二日訊問筆錄、被告九十年八月六日聲請狀）。核
      被告甲○○、王碧海二人所陳，就其二人碰面之時間、地點、在場人，及於咖
      啡店內，被告甲○○曾拿一未蓋有復龍公司大小章之委任書予王碧海簽名，後
      於國賓飯店，並由被告甲○○交付王碧海十五萬元等事實均相符，足認被告甲
      ○○與王碧海確係於案發後始互相見面，之前並不認識。
（二）又依原審共同被告王碧海、被告甲○○所陳，本件走私案遭查獲後，王碧海始
      被介紹為貨主，而被告甲○○亦拿一空白委任書交王碧海簽名，惟在未蓋公司
      大小章後，即由被告甲○○取回，並於日後交由他人蓋用公司大小章後，再寄
      予王碧海，另有關該查扣物品應繳付之貨物裝卸費等亦係由被告甲○○前往繳
      付。又本件走私案之查獲經過，依證人陳有財即當日查獲人員於原審證稱：「
      我們管區是一號到二十號碼頭，我們剛檢查完十號碼頭，我們要正好繞過市區
      要到十一號碼頭，我們有看到甲○○在該號碼頭招手，但因隔壁碼頭在卸日用
      品，所以我們就先去檢查那船，回來後就沒有看到甲○○，所以我們就直接檢
      查太空包，發現裡面有裝其他東西，就找被告拿放行單，上面是記載裝砂，故
      我們覺得問題就報告上級，並將整個卸貨作業暫停。」、「（被告甲○○有言
      明是走私貨？）被告甲○○有說話，但我沒有聽到他在說什麼。我們去找被告
      甲○○拿放行單時，被告甲○○也沒有說有無走私物。」、「（檢查順序如何
      ？）我們不一定要找報關行拿放行單，但如果有遇到太空包的情形就一定要檢
      查。檢查並沒有一定的順序，有時報關行人員先找我們，我們就先檢查。」、
      「當時我們查到走私，甲○○很驚訝，說不曉得為何這樣。」等語（見原審卷
      (一)第四十五頁、第四十六頁）；另證人李金榮即國登船務公司人員則於原審到
      庭證稱：「運送的船是韓國籍，我們是代理船務公司，是船靠岸，船長才跟我
      說貨物有問題，我就跟甲○○說，當時甲○○的反應，我沒有印象。」等語（
      見原審卷(一)第四十七頁），是依證人陳有財所言，有關進口貨物只要是以太空
      包包裝，均屬應檢查之行列，而不論其通關方式係屬Ｃ一、Ｃ二或Ｃ三，而證
      人李金榮即船務公司人員，係船隻靠岸後，經船長告知該批貨有問題後才知悉
      ，而轉知被告甲○○，被告甲○○僅係代理報關，賺取些微之報關手續費，對
      於報關進口之貨物究竟如何？有無走私之情形？其有無事先查證之必要？或有
      無與貨主勾結之必要？均值得商榷。且代理船務之人員既係在船隻進口靠岸後
      ，經船長告知始知悉所代理載送之貨物有問題，證人甲○○所代理報關之貨物
      既係以太空包包裝，均屬應檢查之行列，其有無為轉取些微報關費用而甘冒因
      走私定會被查獲之風險而與貨主勾結之必要？何況貨主有無必要將走私之事告
      知報關人員，而冒多一人知悉將增加被查獲之風險？均令人起疑？何況被告甲
      ○○在證人陳有財欲前往檢查並取放行單時，曾向其招手，但並未告知證人陳
      有財該太空包有何異狀，是被告招手示意，究是否係欲告知太空包內有異，則
      不得而知，但被告甲○○得知該批貨物夾藏走私物品時表情很驚訝，應可推定
      被告甲○○事先並不知情。
（三）被告乙○○與被告甲○○、王碧海間之關係，依被告王碧海於調查局供稱：「
      民國八十七年九月八日邱英俊的朋友綽號『阿來』打我的呼叫器，約我在澄清
      湖大門口見面，我們碰面後，我便乘坐『阿來』的車到崗山仔永豐路上的某咖
      啡店，我們到了以後甲○○也到了，‧‧‧『阿來』告訴我要到海關去承認是
      蒜頭及矽砂之貨主，代價是三十萬元，‧‧‧條件談妥後甲○○便拿出空白的
      復龍貿易有限公司說明書及委任狀要我簽名，‧‧‧說畢我和阿來便駕車到澄
      清湖旁某學校提款機提現金五萬元給我。」等語（見調查局八十八年四月九日
      調查筆錄，附於八十九年度偵字第四頁至第六頁），後於檢察官偵查中供稱：
      「乙○○是阿來，是他拿四萬元現金給我，在澄清湖門前給我，再去提款機領
      一萬元給我。」、「當天我及甲○○及乙○○在籬子內的咖啡店內，乙○○向
      我表示要我承擔的。」等語（見九十年度偵緝字第二十三頁正、反面），於原
      審調查時則稱：「當天我們約好在澄清湖見面，乙○○有事情找甲○○談，所
      以我就到咖啡廳，談妥後離開，乙○○到提款機領錢，湊五萬元給我，在現場
      他本來要先給我二萬元，但我不要，所以他再領錢湊五萬元給我。」等語（見
      原審卷(一)第八十二頁），是王碧海對於被告乙○○所交付五萬元之來源過程，
      雖有先後供述不一致，惟對於當時係由被告乙○○帶其一同前往與被告甲○○
      見面，並由被告甲○○交復龍公司委任書予王碧海簽名等情，則與被告甲○○
      前所供陳一致，故彼等三人第一次同時見面既係在事發後，由被告乙○○載王
      碧海與被告甲○○在咖啡店見面並簽署委任書，而依王碧海前所述，被告乙○
      ○於該時曾允諾交付王碧海三十萬元，並先行交付五萬元，後又向其索取帳戶
      號碼以資匯款，惟因王碧海並無帳戶，故要求被告乙○○匯至第三人方清琴之
      帳戶內，後方清琴之帳戶內亦確由證人蔡正員匯入十萬元，而證人蔡正員與方
      清琴間並不認識，而係因受一綽號「阿來」之人囑託始為此一匯款，此分別據
      王碧海、證人蔡正員於原審調查時及調查局調查時陳稱屬實（見原審卷(一)第四
      十七頁、調查局八十八年六月二十一日調查筆錄），並有匯款單足參，而被告
      乙○○之綽號亦確係為「阿來」，此亦據被告乙○○供陳在卷（見原審卷(一)第
      四十八頁），雖證人蔡正員於原審調查時證稱該綽號「阿來」之人並非被告乙
      ○○（見原審卷(一)第四十七頁），惟再經原審訊問有關該「阿來」之姓名年籍
      資料，證人蔡正員卻稱並不知悉，就此，證人在受人囑託而借予他人款項達十
      萬元之時，竟不知該人之姓名、年籍資料、聯絡方式，如此，在該人未還款時
      ，如何請求返還，是顯見證人蔡正員後於原審所為之證言，係迴護被告乙○○
      之詞，不足採信，被告乙○○應即是委託證人蔡正員匯款之人，從而，依被告
      甲○○、王碧海之供述，係本件事發後被告乙○○帶被告王碧海至咖啡店向被
      告甲○○拿取空白委任書簽署，及被告乙○○曾委託證人蔡正員匯款項予王碧
      海等情，然此均係本件走私犯行完成後之舉，如何證明被告甲○○、乙○○事
      先知情並有參與本件走私之犯行？
（四）證人周貽隆於本院前審九十一年九月九日調查時結證：「八十七年七、八月間
      ，當時乙○○是來找我，陳貴霖剛好在我家，乙○○有拿一張公司進出口卡，
      好像有交給陳貴霖，陳貴霖有說要幫他查有無欠稅之事。」、「（陳貴霖有無
      打電話給你，告訴你說陳貴霖他拿復龍公司進出口卡進口一批蒜頭被海關查獲
      ？）是的。」等語（見本院上訴卷第一一三頁），又於本院前審九十二年二月
      十日調查時結證：「（你是否介紹陳貴霖與乙○○認識？）時間我忘記，當時
      乙○○到我公司而陳貴霖在埸，我介紹給他認識。」、「（你是否知道乙○○
      與陳貴霖之間往來？）我不知道。但是認識第一天乙○○有拿一張進出口卡給
      陳貴霖，後來之事我就不知道。」、「陳貴霖有在電話中說叫我與乙○○聯絡
      想辦法處理（蒜頭被海關查獲）。」、「有無叫乙○○找人頭我忘了。」、「
      當時乙○○是來找我，陳貴霖剛好在我家，乙○○有拿一張公司進出口卡，好
      像有交給陳貴霖，陳貴霖有說要幫他查有無欠稅之事」「（陳貴霖有無打電話
      給你，告訴你說陳貴霖他拿復龍公司進出口卡進口一批蒜頭被海關查獲？）是
      的。」、「（你是否介紹陳貴霖與乙○○認識？）時間我忘記，當時乙○○到
      我公司而陳貴霖在埸，我介紹給他認識。」、「（你是否知道乙○○與陳貴霖
      之間往來？）我不知道。但是認識第一天乙○○有拿一張進出口卡給陳貴霖，
      後來之事我就不知道。」、「陳貴霖有在電話中說叫我與乙○○聯絡想辦法處
      理（蒜頭被海關查獲）。」、「有無叫乙○○找人頭我忘了。」等語（見本院
      上訴卷第一五八頁、第一五九頁），核與被告乙○○所供其將復龍公司進出口
      卡拿給陳貴霖，陳貴霖並要乙○○於事發後找人頭頂替等情相符。再被告甲○
      ○於原審自白稱復龍公司的文件資料是由蔡春生交付，交付時陳貴霖在場；案
      發後蔡春生指示處理方法並向蔡春生拿錢給王碧海等語（見甲○○自白狀，附
      原審卷(一)第一六八頁至第一八０頁）相符合。證人陳貴霖雖於本院前審及本院
      一再否認上情，其結證：「乙○○沒有在周貽隆住處將復龍公司之進出口卡影
      本交給我，我也沒有叫被告乙○○去找人頭來頂替，更沒有以復龍公司名義走
      私一批蒜頭被查獲。」、「我只認識周貽隆，不認識王碧海、邱英俊、乙○○
      。」、「我沒有見過乙○○。」等語（見本院上訴卷第一七七頁、第一七八頁
      、本院卷第一三六頁至第一四一頁），可見證人陳貴霖上開證詞，無非係擔心
      自己被涉案而為避重就輕之詞，與事實不符，不足採信。
（五）證人邱英俊於調查站證稱：「（說明你改組復龍公司經過）當初（八十七年三
      、四月左右我找王碧海、蔡瑞能及蔡瑞能介紹之友人乙○○（綽號阿來仔）人
      準備改組復龍公司股東，並準備將復龍公司地址遷至王碧海地址‧‧‧因王碧
      海的房屋被拍賣所以沒有完成變更手續，我於八十七年八月左右向王碧海取回
      前述復龍公司之相關資料。」、「（該貨）並非由我進口，如何夾藏我不知情
      。」、「（證件印鑑皆在你處，何以前開貨物非你進口？）因為要改組復龍公
      司，以找上王碧海等人，八十七年四月至八月之間，公司營利事業登記證、公
      司執照等資料是在王碧海及乙○○手中，所以最有可能是王碧海及乙○○影印
      公司相關資料備份並盜刻印鑑以辦理進口貨物。」、「（乙○○）是八十七年
      六、七月左右經友人蔡瑞能介紹認識，無生意來往關係。但據王碧海向我表示
      ，前述貨物中夾藏管制進口之大陸蒜頭是乙○○請他到高雄關稅局承認本身是
      貨主。」等語（見八十九年度偵字第四三五三號卷第二四頁至第二五頁），其
      於偵查中結證：「（是你介乙○○給王碧海認識？）是」「不知道走私本案之
      事。」等語（見九十年度偵緝字第一九一號卷第二四頁），於原審時結證：「
      「當初我要變更登記，要把公司遷移台中，我就把公司事業登記證等資料交給
      王碧海，有一段時間約二、三個月我有把公司大、小章交給王碧海，時間我忘
      了，大約七、八月，年度我忘記了。」等語（見原審卷一第一二０頁），於本
      院前審結證：「（復龍公司的印鑑章在何人手上？）在我這裡。」、「（有無
      將印鑑交給乙○○？）沒有。」、「不認識甲○○，沒有與甲○○接觸過。」
      、「進出口卡我是拿給王碧海，乙○○是我介紹給王碧海認識的。」等語（見
      本院上訴卷第一三七頁、第一三八頁），其於本院九十三年一月七日審理時結
      證亦為相同之證述，可見復龍公司有關之資料確實係由被告乙○○交給陳貴霖
  查有無欠稅之事，卻被陳貴霖等人持之加以走私，益徵被告乙○○對於復龍公
      司之進出口卡被陳貴霖冒用走私本件貨物一事，事先並不知情，應可認定。
（六）本件被查獲走私後，系爭貨物先由高雄關稅局扣留於倉庫內，而進倉等相關作
      業費用共計二十五萬一千二百三十六元（包括倉租、堆高機作業、海上裝卸費
      、陸上裝卸費、碼頭通過費），是以發票人蔡老善（蔡春生之妻），支票號碼
      KS0000000，支票金額為二十五萬一千二百三十六元，由被告甲○○提
      示兌現後再分別支付給相關單位。至於該支票為何會由被告甲○○持有提示？
      證人蔡老善、蔡春生、盧美玲（蔡老善、蔡春生之媳婦）等人於原審均結證：
      上開支票二十五萬元係被告甲○○向蔡老善借的，其餘一千二百三十六元是之
      前委託被告甲○○代買東西之款，所以開立二十五萬一千二百三十六元之支票
      給被告甲○○等語。然此支票之金額恰與進倉等相關費用分毫不差，實令人懷
      疑，何況證人蔡老善於原審九十年七月十一日調查時先結證：不記得將該張支
      票交給何人，需要回去查資料以後才知道等語（見原審卷(一)第一二０頁），嗣
      於原審九十年八月八日第二次出庭時則結證：「（甲○○為何向你借二十五萬
      元？）他沒有開借據，他說半個月就會還我。這張支票是我拿給甲○○，這是
      我的票。」、「他叫我對於這支票都說不知道開到哪邊。」、「（二十五萬有
      無還清？）有，半個月後還，是甲○○用現金償還的。」、「二十五萬是交給
      我媳婦盧美玲。尾數一千二百三十六元，是他替我買東西，已經抵扣。」等語
      （見原審卷(一)第一四三頁、第一四五頁），證人盧美玲於原審時亦結證：「（
      是否知道這張支票？）是我婆婆蔡老善借給甲○○，借二十五萬元，尾數是代
      買東西的錢。支票是我公公開的，錢是我去銀行轉的」「不清楚（何時借這筆
      錢）。我不知道支票是誰拿給甲○○」「（有無償還？）我放在家裡零用。」
      等語（見原審卷(一)第一八六頁），證人蔡春生結證：「（是否知道這張支票？
      ）是我太太叫我開的，她說是甲○○來借的，借二十五萬元，尾數是代買東西
      。」、「我聽我太太說有用現金償還。」等語（見原審卷(一)第一八六頁、第一
      八七頁），然原審要求證人蔡老善提出支票原頭原本或其他記帳資料佐證時，
      卻又稱找不到這些資料，可見證人蔡老善、蔡春生、盧美玲如何於事隔三年後
      如此肯定該張支票之用途，參以被告甲○○嗣後一再供稱係蔡春生委託其報關
      該批系爭貨物，可見蔡春生應係貨主之一，因此證人蔡老善、蔡春生、盧美玲
      之證詞，自難期彼等據實證述，遂不得以上開三證人之證詞作為不利於被告甲
      ○○之證據。
（七）蔡春生、陳貴霖涉嫌本件走私等情，已經臺灣高雄地方法院檢察署於九十二年
      六月二十三日以九十二年度偵字第一０二一二號提起公訴，有該起訴書一份在
      本院卷第一五六頁至第一六四頁可憑，可見公訴人亦認定蔡春生、陳貴霖難脫
      有參與本件走私甚明。被告乙○○於本件事發後，擔心拖累邱英俊，為了對邱
      英俊有所交代，遂聽從陳貴霖之指示，為其找人頭王碧海出面頂替，被告甲○
      ○亦聽從蔡春生之指示，為其隱瞞該部分之案情，而與自稱貨主之王碧海見面
      ，並帶其前往高雄關稅局辦理有關後續事宜，然此亦僅涉及被告甲○○就為真
      正之貨主找人頭頂替一事是否有共犯或幫助犯之問題，尚難遽而推斷被告甲○
      ○於報關之前即得知本件貨物夾藏走私物品，何況依被告甲○○受託辦理報關
      業務時，其手中所有之資料內容亦無從得知該批貨物有夾藏蒜頭，而與被告甲
      ○○接洽之蔡春生更不可能告知被告甲○○此情，否則被告甲○○不可能明知
      而甘冒被查獲之風險，因此被告乙○○、甲○○對於本件走私，既然事前均不
      知情，又非本件貨物之貨主，自無參與本件走私之犯行甚明。
（八）至被告甲○○報關時所製作之裝箱單、委任書及切結書等資料用以辦理報關手
      續，因被告甲○○辦理報關時並不知真正之貨主係何人，被告乙○○亦不知復
      籠公司之進出口卡被陳貴霖所冒用，僅係事後陳貴霖託其代為尋找人頭頂替，
      其始知悉陳貴霖此走私犯行，因此被告乙○○並無與被告甲○○共犯行使業務
      登載不實之情事，故被告二人亦無共犯行使業務登載不實之犯行。
（九）綜上所述，足見被告乙○○、甲○○所辯，尚可採信。此外，又查無其他積極
      證據足資證明被告乙○○、甲○○事前知情而參與本件走私之犯行，自難僅憑
      事後代為找人頭頂替出面辦理領貨事宜而推定被告乙○○、甲○○二人有參與
      本件走私犯行。本件既不能證明被告乙○○、甲○○犯罪，揆之上開法條規定
      及判例意旨，自應諭知被告乙○○、甲○○無罪之判決。
六、原審就被告乙○○、甲○○部分，未予詳查，遽為被告乙○○、甲○○論罪科刑
    之判決，尚有未洽。被告乙○○、甲○○上訴意旨，均否認犯罪，執此指摘原判
    決該部分不當，為有理由，自應由本院將原判決關於被告乙○○、甲○○部分予
    以撤銷改判，另諭知被告乙○○、甲○○無罪之判決。
據上論斷，應依刑事訴訟法第三百六十九條第一項前段，第三百六十四條、第三百零
一條第一項，判決如主文。
本案經檢察官陳國全到庭執行職務。
中      華      民      國    九十三    年      一      月     二十     日
                              臺灣高等法院高雄分院刑事第二庭
                                  審判長法官  林正雄
                                        法官  黃蕙芳
                                        法官  黃壽燕
右正本證明與原本無異。
檢察官如不服本判決應於收受本判決後十日內向本院提出上訴書狀，其未述上訴理
由者，並得於提起上訴後十日內向本院補提理由書狀（均須按他造當事人之人數附繕
本)「切勿逕送上級法院」。
                                      書記官  黃一秋
中    華    民    國      九十三      年      一      月       二十     日
